臺灣澎湖地方法院刑事判決　　　　　　 94年度交簡上字第5號
　　上　訴　人
　　即　被　告　丙○○
上列上訴人因傷害案件，不服本院馬公簡易庭中華民國94年7月
14日94年度馬交簡字第24號第一審簡易判決（聲請簡易判決處刑
案號：臺灣澎湖地方法院檢察署94年度調偵字第11號）提起上訴
，本院管轄之第二審地方法院合議庭判決如下：
    主  文
原判決撤銷。
丙○○從事業務之人，因業務上之過失傷害人，累犯，處拘役肆
拾日，如易科罰金，以參佰元折算壹日。
    事  實
一、丙○○平日以騎乘機車送瓦斯為業，為從事駕駛業務之人，
    曾於民國93年6月間因傷害案件，經本院判處有期徒刑3月確
    定，於93年7月5日易科罰金執行完畢，仍不知謹慎行事，於
    民國93年10月31日16時34分許，騎乘車牌號碼PXI－117號重
    型機車運送瓦斯，沿澎湖縣馬公市○○路由東往西行方向行
    駛，途經該路與文林街之無號誌交叉路口，原應注意車輛行
    駛時，駕駛人應注意車前狀況，並隨時採取必要之安全措施
    ，且車輛行經無號誌路口，應減速慢行，作隨時停車之準備
    ，況依當時天候晴、路面乾燥無障礙物，視線良好，並無不
    能注意之情形，竟疏未注意，適有甲○○騎乘車牌號碼WXP
    －335號輕型機車，沿文林街由北往南方向行駛，至陽明路
    口欲右轉時，明知其為支線道車輛，應讓幹線道車先行，且
    其為轉彎車，應讓直行車先行，亦疏未注意即貿然於該路口
    右轉，致丙○○發現時煞避不及而撞及該機車，機車隨即人
    、車倒地，甲○○因而受有頭部撕裂傷、左肩挫傷、右手掌
    及左膝、左踝多處擦傷等傷害。
二、案經丙○○於警察機關不知何人肇事前，主動向承辦警員表
    明其為肇事者並陳述肇事經過，並經告訴人甲○○訴由澎湖
    縣警察局馬公分局報請臺灣澎湖地方法院檢察署檢察官，以
    及告訴人鄭秋訴請澎湖地方法院檢察署檢察官偵查起訴。
    理  由
一、訊據被告丙○○對其於上揭時地發生車禍撞擊被害人甲○○
    致其受傷之事實均供承不諱，並經告訴人甲○○、鄭秋指述
    綦詳，核與澎湖縣警察局道路交通事故調查報告表(1)、(2)所
    載情節相符，復有澎湖縣警察局道路交通事故肇事人自首情
    形紀錄表、現場照片4幀附警卷可佐。且被害人甲○○係因
    本件車禍受有頭部撕裂傷、左肩挫傷、右手掌及左膝、左踝
    多處擦傷等傷害，亦有診斷證明書1紙附卷可證。
二、按汽車行駛時，駕駛人應注意車前狀況，並隨時採取必要之
    安全措施，又行經無號誌之交叉路口時，應減速慢行，作隨
    時停車之準備，道路交通安全規則第93條第2款、第94條第3
    項分別定有明文。查本件被告於上揭時地途經肇事地點，本
    應注意車前狀況並減速慢行，並隨時採取必要之安全措施，
    以防碰撞之發生，且依當時天候、路況、又無不能注意之情
    形，乃竟疏於注意，而致本件肇事，自有過失，雖告訴人甲
    ○○騎乘機車行駛於支線道未讓幹線道車先行，且其為轉彎
    車未讓直行車先行，同為本件車禍發生之原因，但被告之過
    失行為與之並存，而為危害發生之原因，仍應負過失責任。
　　本件經送請臺灣省高屏澎區車輛行車事故鑑定委員會鑑定之
    結果亦同此認定，有該委員會94年5月27日高屏澎鑑字第
    940317號函及鑑定意見書1紙在卷可稽。又被害人甲○○確
    因本件車禍受傷，已如前所述，被告之過失行為與被害人之
    受傷結果間有相當因果關係。本件罪證明確，被告過失犯行
    堪以認定。
三、核被告所為，係犯刑法第284條第2項前段之業務過失傷害罪
    。查被告曾於民國93年6月間因傷害案件，經本院判處有期
    徒刑3月確定，於93年7月5日易科罰金執行完畢之事實，有
    台灣高等法院被告前案紀錄表附卷可稽，其於5年內再犯本
    件有期徒刑以上之本罪，為累犯，應加重其刑。又被告於肇
    事後，於該管公務員發覺前，向前來處理事故之員警自首，
    有澎湖縣警察局掉路交通事故肇事人自首情形紀錄表附卷可
    佐，為對於未發覺之罪自首而受裁判，應依刑法第62條前段
    之規定減輕其刑，並依法先加後減。原審對被告論罪科刑固
    非無見，惟本件車禍之發生，被告雖有過失，但肇事主因仍
    為被害人，被告之過失程度甚為輕微，且被告事後不僅主動
    向警方自首，並坦承犯行，且於原審判決後已與被害人達成
    民事和解，犯後態度良好，原審量處有期徒刑4月，顯屬過
    重，自有未洽，被告上訴意旨指摘原判決量刑過重，為有理
    由，應由本院依法予以撤銷改判。爰審酌被告犯罪之手段、
    目的、被害人所受傷勢、及犯後坦承犯行，態度甚佳，且與
    被害人達成和解等一切情狀，依法量處如主文所示之刑，並
    諭知易科罰金之折算標準。
據上論斷，應依刑事訴訟法第455條之1第3項、第369條第1項前
段、第364條、第299條第1項前段，刑法第284條第2項前段、第
47條、第62條、第41條第1項前段，罰金罰鍰提高標準條例第1條
前段、第2條、判決如主文。
本案經檢察官乙○○到庭執行職務
中　　華　　民　　國　　94　　年　　10　　月　　19　　日
　　　　　　　　　刑事庭  審判長法  官  管安露
                                法  官  李宛玲
                                法  官  陳介安
以上正本證明與原本無異。
本判決不得上訴。
中　　華　　民　　國　　94　　年　　10　　月　　19　　日
　　　　　　　　　　　　        書記官　楊依靚
中華民國刑法第284條第2項前段：
從事業務之人，因業務上之過失傷害人者，處1年以下有期徒刑
、拘役或1千元以下罰金。
